臺灣高等法院高雄分院刑事裁定　　　　　 100年度抗字第29號
抗　告　人
即　受刑人　莊仁德
上列抗告人因聲請定其應執行刑案件，不服臺灣高雄地方法院中
華民國99年12月31日裁定（99年度聲字第3194號），提起抗告，
本院裁定如下：
    主  文
抗告駁回。
    理  由
一、抗告意旨略以：抗告人前所犯附表編號1 詐欺罪及編號2 違
    反電信法罪，業經臺灣高雄地方法院以97年度聲減字第980
    號裁定減刑，並定應執行有期徒刑6 月，並由抗告人繳納易
    科罰金完畢，原審又將附表編號1 、2 之罪與附表編號3 之
    詐欺罪定執行刑8 月，致影響抗告人權益，原裁定顯有違誤
    ，爰依法提起抗告云云。
二、按裁判確定前犯數罪者，併合處罰之；有二以上裁判者，依
    第51條之規定，定其應執行刑，刑法第50條、第53條分別定
    有明文。而就附表編號1至3之罪定應執行刑部分，查本件受
    刑人於裁判確定前所犯附表編號1 、2 之罪為95年7 月1 日
    前所犯，而刑法第51條業於94年1 月7 日修正公布，並於95
    年7 月1 日施行，修正前刑法第51條第5 款規定：「數罪併
    罰，分別宣告其罪之刑，依左列各款定其應執行者：．．．
    五、宣告多數有期徒刑者，於各刑中之最長期以上，各刑合
    併之刑期以下，定其刑期。但不得逾二十年」，修正後刑法
    第51條第5 款規定：「數罪併罰，分別宣告其罪之刑，依下
    列各款定其應執行者：．．．五、宣告多數有期徒刑者，於
    各刑中之最長期以上，各刑合併之刑期以下，定其刑期。但
    不得逾30年」，比較修正前後之上開規定，以95年7 月1 日
    修正施行前之規定，較有利於受刑人，應依修正前刑法第51
    條第5 款規定定其應執行之刑。再者，關於易科罰金之折算
    標準，亦有修正，修正後之刑法第41條就易科罰金之標準，
    由修正前之刑法第41條第1項 及罰金罰鍰提高標準條例第2
    條之「100 元以上300 元以下折算1 日」（即新臺幣300 元
    以上900 元以下折算1 日），提高為「新臺幣1 千元、2 千
    元或3 千元折算1 日」，是刑法修正後之易科罰金標準，顯
    較不利於受刑人，上開主文所定應執行刑，應依修正前刑法
    第41條第1 項前段規定，以定其易科罰金之折算標準。末按
    ，本件受刑人行為後，刑法第41條之規定業有修正，並於民
    國98年12月30日公布，嗣於99年1 月1 日施行，而修正後之
    刑法第41條第8 項雖規定「第1 項至第4 項及第7 項之規定
    ，於數罪併罰之數罪均得易科罰金或易服社會勞動，其應執
    行之刑逾6 月者，亦適用之」，然本件附表編號1 、2 行為
    之時，修正前刑法第41條第2 項「併合處罰之數罪，均有前
    項情形，其應執刑之刑逾六月者，亦同」（95年7 月1 日新
    法施行前），法條規定意旨相同，不生新舊法比較問題；然
    本件附表編號3 行為之時，即95年7 月1 日新法施行後，因
    是時之修正前刑法第41條第2 項「前項（即易科罰金之折算
    標準）規定於數罪併罰，其應執行之刑未逾6 月者，亦適用
    之」之規定（嗣於98年1 月21日修正時移列至同條第8 項）
    ，業經大法官釋字第662 號解釋宣告自98年6 月19日起失其
    效力，是上開修正後之刑法第41條第8 項規定，僅係依大法
    官釋字第662 號解釋意旨予以明文化，亦不生新舊法比較問
    題，故本件數罪併罰之易科罰金規定，應逕行適用現行、有
    效之刑法第41條第8 項規定處斷，先予敘明。
三、經查：
  (一)受刑人因犯詐欺等3 罪，經原審分別判處如附表所示之刑，
    並於如附表所示之日期分別確定在案，有臺灣高等法院被告
    前案紀錄表1 份及刑事判決書3 份在卷可稽。本院審核受刑
    人所犯如附表所示之各罪，均係於附表編號1 至3 所示判決
    確定日（95年9 月23日）前為之，核與上開規定並無不合。
    又受刑人所犯如附表所示之3 罪，所宣告之刑均未逾有期徒
    刑6 月，雖所定應執行之刑已逾6 個月，然依上開解釋意旨
    ，仍得易科罰金。原審依上開規定及解釋意旨，定其應執行
    有期徒刑8 月，並諭知如易科罰金，以銀元參佰元即新台幣
    玖佰元折算壹日，經核並無不合（附表編號1 之詐欺罪經原
    審97年度聲減字第980 號裁定減為有期徒刑2 月，並與附表
    編號2 已減得之有期徒刑5 月，並定應執行有期徒刑6 月，
    且經臺灣高雄地方法院檢察署99年執更緝字第271 號易科罰
    金執行完畢，原審裁定附表，漏未敘明，茲予補正敘明如附
    表編號1、2欄所示）。
  (二)按裁判確定前犯數罪者，併合處罰之；數罪併罰有二裁判以
    上宣告多數有期徒刑者，於各刑中之最長期以上，各刑合併
    之刑期以下，定其應執行之刑期，刑法第50條、第51條第5
    款前段、第53條規定甚明。定應執行之刑，應由犯罪事實最
    後判決之法院之檢察官，聲請該法院依上述規定裁定之，不
    能因犯罪之一部分所科之刑業經執行完畢，而認檢察官之聲
    請為不合法，予以駁回。至於已執行部分不能重複執行，應
    由檢察官於指揮執行時扣除之，惟此與定應執行之刑之裁定
    無涉（最高法院81年度台抗字第28號裁定、86年度台抗字第
    488 號裁定參照）。故裁判確定前犯數罪者，即應併合處罰
    而定其應執行刑，不因其中部分犯罪是否已經執行完畢而異
    其結果。受刑人若已經執行其中之一部分完畢，該部分係由
    檢察官執行時予以扣除，應不得再重複執行。查抗告人所犯
    附表編號1 詐欺罪及編號2 違反電信法罪，業經臺灣高雄地
    方法院以97年度聲減字第980 號裁定減刑，並定應執行有期
    徒刑6 月，並由抗告人繳納易科罰金完畢，有該裁定書及臺
    灣高雄地方法院檢察署自行收納款項統一收據在卷可稽（見
    本院卷第8-10頁），原審將附表編號1 、2 之罪與附表編號
    3 之詐欺罪定應執行有期徒刑8 月，依上開說明，執行檢察
    官於指揮執行時依法應將附表編號1 、2 已執行部分扣除之
    。換言之，僅應再執行扣除後之有期徒刑2 月，並無影響抗
    告人權益。是原裁定依刑法第53條、第41條第8 項，修正前
    刑法第41條第1 項前段、第51條第5 款，中華民國九十六年
    罪犯減刑條例第10條第2 項，裁定抗告人「因犯詐欺等三罪
    ，所處各如附表所載之刑，應執行有期徒刑捌月，如易科罰
    金，以銀元參佰元即新台幣玖佰元折算壹日」，核無違誤，
    抗告意旨認為原裁定不當，為無理由，應予駁回。
四、據上論結，應依刑事訴訟法第412 條，裁定如主文。
中    華    民    國   100    年    2     月    9     日
                  刑事第一庭    審判長法  官  周賢銳
                                      法  官  洪碩垣
                                      法  官  施柏宏
以上正本證明與原本無異。
如不服本裁定應於送達後5 日內向本院提出再抗告狀。
中    華    民    國   100    年    2     月    9     日
                                      書記官  魏文常